

### Roberto Evaristo de Oliveira Neto

Endereço para acessar este CV: http://lattes.cnpq.br/5384605812763835

ID Lattes: 5384605812763835

Última atualização do currículo em 22/06/2017

Possui Graduação em Engenharia Civil pela Universidade Federal de Campina Grande - UFCG e Mestrado em Engenharia Civil na área de Estruturas pela Universidade Federal de Pernambuco - UFPE. Atualmente é professor Adjunto Classe C, nível 1 na Universidade Federal de Pernambuco - UFPE ( lotado no CAA - Centro Acadêmico do Agreste). Tem experiência na área de engenharia civil, com ênfase nas áreas de Estruturas ( Projetos de Estruturas de Concreto Armado e Análise de Estruturas), Instalações Hidráulicas, Sanitárias e construção civil. (Texto informado pelo autor)

# Identificação

Nome

Nome em citações bibliográficas

**Lattes iD** 

Roberto Evaristo de Oliveira Neto

OLIVEIRA NETO, R. E.

OLIVLIKA NLTO, I

http://lattes.cnpq.br/5384605812763835

## Endereço

Endereço Profissional Universidade Federal de Pernambuco, Campus do Agreste da UFPE.

BR-104 km 59 Sítio Juriti

55002970 - Caruaru, PE - Brasil Telefone: (81) 21267771

# Formação acadêmica/titulação

2005 - 2007 Mestrado em Engenharia Civil.

Universidade Federal de Pernambuco, UFPE, Brasil.

Título: Desempenho Estrutural e Econômico de Edifícios de Andares Múltiplos Aporticados,

Ano de Obtenção: 2007.

Orientador: Promilde Almeida de Oliveira.

Palavras-chave: Estruturas Aporticadas, Edifícios Altos, Estrutura.

Grande área: Engenharias

Setores de atividade: Construção de edifícios.

**1993 - 1997** Graduação em Engenharia Civil.

Universidade Federal de Campina Grande, UFCG, Brasil.

**1987 - 1989** Curso técnico/profissionalizante.

ETER - Escola Técnica Redentorista, ETER, Brasil.

Bolsista do(a): Secretaria de Educação do Estado da Paraíba, SEEP, Brasil.

# Formação Complementar

Torriação Complementar	
2013 - 2013	Extensão universitária em MPC: MÚSICA POPULAR CAFONA E DITADURA MILITAR. (Carga horária: 60h).
	CAA DA UNIVERSIDADE FEDERAL DE PERNAMBUCO, CAA - UFPE, Brasil.
2012 - 2012	Treinamento de Integração para novos Servidores (Carga horária: 17h).
	Universidade Federal de Pernambuco, UFPE, Brasil.
2010 - 2010	Curso de Capacitação em Tecnologia da Informação. (Carga horária: 20h).
	Faculdade de Ciências Sociais Aplicadas, FACISA, Brasil.
2009 - 2009	A Construção da Pesquisa e Normalização (ABNT). (Carga horária: 8h).
	Faculdade de Ciências Sociais Aplicadas, FACISA, Brasil.
2008 - 2008	Diálogos Filosóficos sobre a Ética. (Carga horária: 2h).
	Faculdade de Ciências Sociais Aplicadas, FACISA, Brasil.
1997 - 1997	Extensão universitária em Informática na Empresa. (Carga horária: 45h).
	Universidade Federal da Paraíba, UFPB, Brasil.

1987 - 1987

## Atuação Profissional

Prefeitura Municipal de Caruaru e CAA - UFPE, PMC / CAA - UFPE, Brasil.

Vínculo institucional

**2013 - 2013** Vínculo: , Enquadramento Funcional:

CENTRO ACADÊMICO DO AGRESTE DA UNIVERSIDADE FEDERAL DE PERNAMBUCO - UFPE, CAA - UFPE, Brasil

Vínculo institucional

**2012 - 2013** Vínculo: , Enquadramento Funcional:

Universidade Federal de Pernambuco, UFPE, Brasil.

Vínculo institucional

**2011 - Atual** Vínculo: Servidor Público, Enquadramento Funcional: Prof. Adjunto Classe C, Nível 1, Carga

horária: 40, Regime: Dedicação exclusiva.

**Atividades** 

**01/2014 - Atual** Conselhos, Comissões e Consultoria, CENTRO ACADÊMICO DO AGRESTE DA

UNIVERSIDADE FEDERAL DE PERNAMBUCO - UFPE.

Cargo ou função

MEMBRO DO COLEGIADO DO CURSO DE ENGENHARIA CIVIL (TITULAR).

**06/2013 - Atual** Direção e administração, CENTRO ACADÊMICO DO AGRESTE DA UNIVERSIDADE FEDERAL

DE PERNAMBUCO - UFPE.

Cargo ou função

COORDENADOR DE MONITORIAS DO NÚCLEO DE TECNOLOGIA DO CENTRO ACADÊMICO

DO AGRESTE.

**05/2011 - Atual** Ensino, Engenharia Civil, Nível: Graduação

Disciplinas ministradas

CIVL0004 - GEOMETRIA ANALÍTICA (2011.1)

CIVL0012 - RESISTÊNCIA DOS MATERIAIS 2 (2011.2 - 2012.1)

CIVL0013 - CONSTRUÇÃO DE CONCRETO 1 (2013.2)

CIVL0014 - ESTABILIDADE DAS CONSTRUÇÕES 1 (2011.2 - 2012.1 - 2012.2 - 2013.1 -

2013.2)

CIVL0019 - CONSTRUÇÃO DE AÇO E MADEIRA (2012.2 - 2013.1)

CIVL0020 - CONSTRUÇÃO DE CONCRETO 2 (2011.1 - 2011.2 - 2012.1 - 2012.2 - 2013.1 -

2013.2)

06/2012 - 12/2013 Conselhos, Comissões e Consultoria, CENTRO ACADÊMICO DO AGRESTE DA

UNIVERSIDADE FEDERAL DE PERNAMBUCO - UFPE.

Cargo ou função

Membro do colegiado do curso de Engenharia Civil (SUPLENTE).

10/2013 - 10/2013 Conselhos, Comissões e Consultoria, CENTRO ACADÊMICO DO AGRESTE DA

UNIVERSIDADE FEDERAL DE PERNAMBUCO - UFPE.

Cargo ou função

VICE-PRESIDENTE DA COMISSÃO ELEITORAL PARA ELEIÇÃO DE COORDENADOR E VICE-COORDENADOR DO NÚCLEO DE TECNOLOGIA DO CENTRO ACADÊMICO DO AGRESTE DA

UFPE.

**06/2013 - 07/2013** Conselhos, Comissões e Consultoria, CENTRO ACADÊMICO DO AGRESTE DA

UNIVERSIDADE FEDERAL DE PERNAMBUCO - UFPE.

Cargo ou função

MEMBRO DA COMISSÃO ORGANIZADORA DE CONCURSO PARA ÁREA DE TECNOLOGIA -

Edital Nº 17, de 30 de abril de 2013..

Colégio Municipal Severino Marinheiro, CMSM, Brasil.

Vínculo institucional

1994 - 1994 Vínculo: Professor de Matemática do 2º, Enquadramento Funcional: Professor, Carga

horária: 80

Construtora Concacel LTDA, CC LTDA, Brasil.

Vínculo institucional

1997 - 1998 Vínculo: Estagiário, Enquadramento Funcional: Estagiário em Engenharia Civil, Carga

horária: 20

Construtora Solanda LTDA, CSL, Brasil.

Vínculo institucional

**1999 - 2002** Vínculo: Engenheiro Civil RespTécnico, Enquadramento Funcional: Engenheiro Civil

Responsável Técnico, Regime: Dedicação exclusiva.

Eletrocom Construções LTDA, EC LTDA, Brasil.

Vínculo institucional

2002 - 2003

Vínculo: Funcionário, Enquadramento Funcional: Engenheiro Civil Responsável Técnico,

Regime: Dedicação exclusiva.

escola cenecista são josé, ECSJ, Brasil.

Vínculo institucional

1994 - 1994

Vínculo: Professor de Física do 2º Grau, Enquadramento Funcional: Professor Visitante

(Subestituto), Carga horária: 80

Escola Romana Ricarte Bezerra, EEFMRRB, Brasil.

Vínculo institucional

1999 - 1999

Vínculo: Professor, Enquadramento Funcional: Professor de Fisica a nível de 2º Grau, Carga

norária: 80

Faculdade de Ciências Sociais Aplicadas, FACISA, Brasil.

Vínculo institucional

2008 - 2010

Vínculo: Professor, Enquadramento Funcional: Professor a Nível de Graduação, Carga

horária: 12

## Projetos de pesquisa

2012 - 2013

Órgão de Fomento: FACEPE. Processo APQ-0167-3.01/11. "Avaliação da atividade Pozolânica da Cinza do Bagaço de Cana de Açucar para adição ao Cimento Portland" Descrição: Em caso de existência da atividade pozolânica. a cinza do bagaço de cana de açucar será utilizada como adição ao cimento portland, ou seja, substituindo o mesmo de forma parcial, para o desenvolvimento de argamassas e concretos. Caso não haja evidências da pozolanicidade do material, o mesmo também poderá ser utilizado como um material de preenchimento (filer) em compósitos de argamassas e concretos. As evidências da atividade pozolânica serão observadas por ensaios mecânicos e ensaios de microestrutura (DTG, MEV, entre outros).

Situação: Concluído; Natureza: Pesquisa.

Alunos envolvidos: Graduação: (3) / Mestrado acadêmico: (1).

Integrantes: Roberto Evaristo de Oliveira Neto - Integrante / Antonio Acácio de Melo Neto - Coordenador / José Moura Soares - Integrante / Fernanda Wanderley Corrêa de -

Integrante.

Órgao de Fomento: CNPq. Processo Nº 486981/2012-6. "Caracterização da Microestrutura e Métodos de Avaliação da Atividade Pozolânica - Estudo da Cinza do Bagaço de Cana de Açucar Para Adição ao Cimento Portland "

Descrição: O projeto consiste em comparar os métodos tradicionais de determinação da atividade pozolânica com a caracterização da microestrutura por meio de técnicas avançadas, sendo utilizada a cinza do bagaço de cana de açucar e um material comprovadamente pozolânico como objeto de análise desta comparação. Existem diversos métodos considerados tradicionais para a determinação da atividade pozolânica, geralmente divididos nos que mensuram um parâmetro de resistência mecânica (neste projeto, definidos como métodos físicos) e nos que mensuram de forma direta ou indireta a reação química que caracteriza a existência da atividade pozolânica (neste projeto, definidos como métodos quínicos). A abordagem desta questão no projeto proposto será utilizar técnicas de caracterização da microestrutura para acompanhar as reações pozolânicas ao longo do tempo e estabelecer, caso possível, uma metodologia que realmente forneça subsídios seguros sobre a atividade pozolânica do material. Neste projeto proposto, um dos objetivos é realizar esta abordagem mais sistêmica, porém não é objetivo desenvolver um novo método rápido para a determinação da atividade pozolânica. No entanto, espera-se que os resultados obtidos permitam avaliar os métodos químicos, de modo geral, mais rápidos na obtenção dos resultados, quando a sua eficiência na determinação na atividade pozolânica e se existem correlação com o comportamento em longo prazo. Ao final do projeto, é possível que os resultados permitam traçar um quadro geral da atividade pozolânica do material estudado com base nas diversas técnicas

2012 - Atual

empregadas....

Situação: Em andamento; Natureza: Pesquisa.

Alunos envolvidos: Graduação: (2) / Mestrado acadêmico: (2).

Integrantes: Roberto Evaristo de Oliveira Neto - Integrante / Antonio Acácio de Melo Neto

- Coordenador / José Moura Soares - Integrante / Fernanda Wanderley Corrêa de -

Integrante.

## Projetos de extensão

#### 2013 - 2013

#### PROJETO DE EXTENSÃO: I FEIRA DAS PROFISSÕES

Descrição: A Feira das profissões tem como objetivo mostrar aos concluintes do 2º grau (Nível Médio) quais são as atividades desenvolvidas por cada tipo de profissional (Aptidões que os candidatos precisam ter para ingressar em cada um dos tipos de profissões representadas nesta feira, o que cada profissional faz, salário médio de cada profissão, campo de trabalho, tempo de duração do curso, etc).

Situação: Concluído; Natureza: Extensão. Alunos envolvidos: Graduação: (10).

Integrantes: Roberto Evaristo de Oliveira Neto - Integrante / Michele Mara de Araújo Espíndula Lima - Coordenador.

2013 - 2013

AUTOCAD 2D BÁSICO. Edital de fluxo contínuo da UFPE (COORDENADOR DO PROJETO) . Descrição: Atualmente, o mercado de trabalho para Arquiteto, Designers e Engenheiros necessita de profissionais que tenham habilidade com alguma ferramenta de desenho auxiliado por computador (CAD - Computer Aided Design) para elaboração e edição de seus projetos, ou mesmo como suporte para utilização em modelagens geométricas de objetos para análises computacionais. O presente curso de Autocad 2D Básico tem por objetivo capacitar o usuário a aprender as diversas ferramentas do programa de modo a elaborar desenhos bidimensionais. Para atingir esse objetivo, serão apresentadas a interface gráfica do software e as suas ferramentas de desenho e edição, de modo que o interessado possa desenvolver seus próprios projetos com a qualidade exigida pelo mercado de trabalho. Neste curso serão elaborados desenhos de peças e sólidos em duas dimensões (perspectivas) de modo que seja dada uma visão geral de como são utilizadas as ferramentas disponíveis no software..

Situação: Concluído; Natureza: Extensão. Alunos envolvidos: Graduação: (27) .

Integrantes: Roberto Evaristo de Oliveira Neto - Coordenador / Flávio Eduardo Gomes Diniz - Integrante.

# Áreas de atuação

1.

Grande área: Engenharias / Área: Engenharia Civil.

### **Idiomas**

Inglês

Compreende Razoavelmente, Fala Razoavelmente, Lê Razoavelmente, Escreve

Razoavelmente.

**Espanhol** 

Compreende Razoavelmente, Fala Razoavelmente, Lê Razoavelmente, Escreve Razoavelmente.

# Produções

Produção bibliográfica

# Artigos completos publicados em periódicos

Ordenar por

Ordem Cronológica



1. 

OLIVEIRA, R. A.; OLIVEIRA NETO, R. E. . Desempenho Estrutural e Econômico de Edifícios de Andares Múltiplos Aporticados. Revista IBRACON de Estruturas (Cessou em 2007. Fundiu-se com ISSN 1809-5046 Revista IBRACON de Materiais e ISSN 1983-4195 Revista IBRACON de Estrutura, v. 51, p. 154-169, 2009.

Participação em bancas de trabalhos de conclusão

## Trabalhos de conclusão de curso de graduação

- 1. SOARES, J. M.; BELLO, M. I. M. C. V.; **OLIVEIRA NETO, R. E.**. Participação em banca de Anderson Meneses Brasileiro Borba.ANÁLISE DE FUNDAÇÕES PROFUNDAS SUBMETIDAS A CARREGAMENTOS HORIZONTAIS EM UM EDIFÍCIO DE MÚLTIPLOS PAVIMENTOS. 2016. Trabalho de Conclusão de Curso (Graduação em Engenharia Civil) Centro Acadêmico do Agreste da Universidade Federal de Pernambuco.
- 2. LIMA, D. M.; LIMA JUNIOR, H. C.; **OLIVEIRA NETO, R. E.**. Participação em banca de Thiago Henrique Silva Castanha.ANÁLISE ESTRUTURAL DE LAJES DE CONCRETO ARMADO: ESTUDO COMPARATIVO. 2015. Trabalho de Conclusão de Curso (Graduação em Engenharia Civil) Centro Acadêmico do Agreste da Universidade Federal de Pernambuco.
- 3. MELO NETO, A. A.; OLIVEIRA NETO, R. E.; SOARES, J. M.. Participação em banca de Jofre Silva Lima.ANÁLISE DA INFLUÊNCIA DO CAPEAMENTO E DA GEOMETRIA DE CORPOS-DE-PROVA NA RESISTÊNCIA À COMPRESSÃO DE ARGAMASSAS. 2014. Trabalho de Conclusão de Curso (Graduação em Engenharia Civil) Centro Acadêmico do Agreste da Universidade Federal de Pernambuco.
- 4. LIMA JUNIOR, H. C.; **OLIVEIRA NETO, R. E.**; SCHMALZ, J. V. Participação em banca de Heverton Alves Beserra de Melo.AVALIAÇÃO DA INFLUÊNCIA DOS SISMOS NAS ESTRUTURAS DE CONCRETO ARMADO DE CARUARU. 2012. Trabalho de Conclusão de Curso (Graduação em Engenharia Civil) Centro Acadêmico do Agreste da Universidade Federal de Pernambuco.
- 5. DINIZ, F. E. G.; OLIVEIRA NETO, R. E.; SOARES, J. M.. Participação em banca de Jorge Henrique Feitoza Santanna. ANÁLISE DO CUB/M² EM CARUARU/PE PARA RESIDÊNCIA MULTIFAMILIAR PADRÃO NORMAL R8-N E UM COMPARATIVO COM O PREÇO DE VENDA NO MERCADO. 2012. Trabalho de Conclusão de Curso (Graduação em Engenharia Civil) Centro Acadêmico do Agreste da Universidade Federal de Pernambuco.
- 6. MENEZES, R. A.; OLIVEIRA NETO, R. E.; SOARES, J. M.. Participação em banca de Carla Soraia da Silva Pereira.SOBRE A ANÁLISE DE PROBLEMAS AXIAIS PLANOS: IMPLEMENTAÇÃO COMPUTACIONAL ATRAVÉS DA FORMULAÇÃO DO MÉTODOS DE ELEMENTOS FINITOS UTILIZANDO-SE A LINGUAGEM C. 2011. Trabalho de Conclusão de Curso (Graduação em Engenharia Civil) Centro Acadêmico do Agreste da Universidade Federal de Pernambuco.

Participação em bancas de comissões julgadoras

#### Concurso público

- 1. BONO, G. F. F.; SCHMALZ, J. V.; DE, F. W. C.; **OLIVEIRA NETO, R. E.**. CONCURSO PÚBLICO PARA PROFESSOR EFETIVO DO MAGISTÉRIO SUPERIOR NA ÁREA DE TECNOLOGIA Edital nº 17 de 30/04/2013. 2013. CENTRO ACADÊMICO DO AGRESTE DA UNIVERSIDADE FEDERAL DE PERNAMBUCO UFPE.
- 2. LIMA JUNIOR, H. C.; **OLIVEIRA NETO, R. E.**; BONO, G. F. F. Seleção Simplificada para Professor Substituto na Área de Estática e Dinâmica para Engenharia Edital nº 61 de 29 de Novembro de 2012. 2012. CENTRO ACADÊMICO DO AGRESTE DA UNIVERSIDADE FEDERAL DE PERNAMBUCO UFPE.

#### **Outras participações**

- 1. OLIVEIRA NETO, R. E. Banca Examinadora do Processo Seletivo de Professor da Faculdade de Ciências Sociais Aplicadas FACISA, para seleção de Professor para a Disciplina Tecnologia da Construção do Curso de Arquitetura e Urbanismo. 2010. Faculdade de Ciências Sociais Aplicadas.
- OLIVEIRA NETO, R. E.. Banca Examinadora do Processo Seletivo de Professor da Faculdade de Ciências Sociais Aplicadas

   FACISA, para a Disciplina de Física dos Fenômenos do Curso de Arquitetura e Urbanismo. 2009. Faculdade de Ciências Sociais Aplicadas.

#### **Eventos**

#### Participação em eventos, congressos, exposições e feiras

- 1. Projeto de Extensão Pré-Acadêmico SuperAção do NFD (Núcleo de Formação Docente. O CURSO DE ENGENHARIA CIVIL DO CENTRO ACADÊMICO DO AGRESTE DA UNIVERSIDADE FEDERAL DE PERNAMBUCO. 2012. (Exposição).
- Projeto e-Bonito: Olhando para o futuro (ATIVIDADE INTEGRANTE DA SEMANA NACIONAL DE CIÊNCIA E TECNOLOGIA. O CURSO DE ENGENHARIA CIVIL DO CENTRO ACADÊMICO DO AGRESTE DA UNIVERSIDADE FEDERAL DE PERNAMBUCO. 2012. (Exposição).

Orientações e supervisões em andamento

Trabalho de conclusão de curso de graduação

1. ÍTALO LUCAS GONZAGA E SILVA. TCC - ESTUDO COMPARATIVO DE LAJES TRELIÇADAS PRÉ-MOLDADAS ATRAVÉS DE CÁLCULO ANALÍTICO E COM O SOFTWARE COMERCIAL TQS.. Início: 2017. Trabalho de Conclusão de Curso (Graduação em Engenharia Civil) - Centro Acadêmico do Agreste da Universidade Federal de Pernambuco. (Orientador).

Orientações e supervisões concluídas

### Trabalho de conclusão de curso de graduação

- 1. Ytalo Thiago Santos Farias. TCC ANÁLISE COMPARATIVA DE RESULTADOS OBTIDOS MANUALMENTE E EM SOFTWARE DE DIMENSIONAMENTO DE ESTRUTURAS DE CONCRETO ARMADO. 2014. Trabalho de Conclusão de Curso. (Graduação em Engenharia Civil) CENTRO ACADÊMICO DO AGRESTE DA UNIVERSIDADE FEDERAL DE PERNAMBUCO UFPE. Orientador: Roberto Evaristo de Oliveira Neto.
- 2. Lucy Kary Tavares da Silva. TCC ESTUDO DE VIABILIDADE TÉCNICA DO SOFTWARE TRELIÇAS PARA O DIMENSIONAMENTO DE LAJES PRÉ-MOLDADAS DE VIGOTAS TRELIÇADAS. 2014. Trabalho de Conclusão de Curso. (Graduação em Engenharia Civil) CENTRO ACADÊMICO DO AGRESTE DA UNIVERSIDADE FEDERAL DE PERNAMBUCO UFPE. Orientador: Roberto Evaristo de Oliveira Neto.
- 3. Emanoel Armando Teixeira. TCC ESTUDO TÉCNICO COMPARATIVO ENTRE LAJES NERVURADAS COM DIFERENTES MATERIAIS DE ENCHIMENTO. 2014. Trabalho de Conclusão de Curso. (Graduação em Engenharia Civil) CENTRO ACADÊMICO DO AGRESTE DA UNIVERSIDADE FEDERAL DE PERNAMBUCO UFPE. Orientador: Roberto Evaristo de Oliveira Neto
- 4. Lucas Oliveira Andrade. TCC ESTUDO DOS ÍNDICES DE CONSUMOS DE MATERIAIS, DO CUSTO ESTRUTURAL DE UMA EDIFICAÇÃO E DOS PROCEDIMENTOS NA FASE DE ELABORAÇÃO DO PROJETO ESTRUTURAL QUE VISAM A MINIMIZAÇÃO DOS CUSTOS. 2013. Trabalho de Conclusão de Curso. (Graduação em Engenharia Civil) CENTRO ACADÊMICO DO AGRESTE DA UNIVERSIDADE FEDERAL DE PERNAMBUCO UFPE. Orientador: Roberto Evaristo de Oliveira Neto.

### Orientações de outra natureza

- WALTNER WAGNER NUNES SILVA. MONITORIA DA DISCIPLINA CIVL 0009 RESISTÊNCIA DOS MATERIAIS 1. 2015.
   Orientação de outra natureza. (Engenharia Civil) CENTRO ACADÊMICO DO AGRESTE DA UNIVERSIDADE FEDERAL DE PERNAMBUCO UFPE. Orientador: Roberto Evaristo de Oliveira Neto.
- 2. EMANUEL ARMANDO TEIXEIRA. ORIENTAÇÃO DE ESTÁGIO CURRICULAR OBRIGATÓRIO. 2013. Orientação de outra natureza. (Engenharia Civil) CENTRO ACADÊMICO DO AGRESTE DA UNIVERSIDADE FEDERAL DE PERNAMBUCO UFPE. Orientador: Roberto Evaristo de Oliveira Neto.
- 3. DAYVID DARLLAN FEITOZA DE MORAES. ORIENTAÇÃO DE ESTÁGIO CURRICULAR OBRIGATÓRIO. 2013. Orientação de outra natureza. (Engenharia Civil) CENTRO ACADÊMICO DO AGRESTE DA UNIVERSIDADE FEDERAL DE PERNAMBUCO UFPE. Orientador: Roberto Evaristo de Oliveira Neto.
- 4. Ytalo Thiago Santos Farias. MONITORIA DA DISCIPLINA CIVL: 0013 CONSTRUÇÃO DE CONCRETO 1. 2013.. 2013. Orientação de outra natureza. (ENGENHARIA CIVIL) UNIVERSIDADE FEDERAL DE PERNAMBUCO. Orientador: Roberto Evaristo de Oliveira Neto.
- Ricardo Ferraz Álvares de Andrade Júnior. MONITORIA DA DISCIPLINA CIVL 0014 ESTABILIDADE DAS CONSTRUÇÕES 1.
   2013. 2013. Orientação de outra natureza. (ENGENHARIA CIVIL) UNIVERSIDADE FEDERAL DE PERNAMBUCO. Orientador:
   Roberto Evaristo de Oliveira Neto.

Página gerada pelo Sistema Currículo Lattes em 14/09/2023 às 18:01:47

Imprimir currículo